【裁判字號】    91,竹簡,829
【裁判日期】    920709
【裁判案由】    損害賠償
【裁判全文】
臺灣新竹地方法院民事判決  九十一年度竹簡字第八二九號
    原      告  甲○○即吳誠瑋.
    被      告  乙○○
右當事人間請求損害賠償事件，本院判決如左：
    主      文
原告之訴及假執行之聲請均駁回。
訴訟費用由原告負擔。
    事實及理由
一、原告之聲明：
  (一)被告應給付原告新臺幣( 下同 )十二萬元。
  (二)訴訟費用由被告負擔。
  (三)請准供擔保宣告假執行。
二、事實摘要：
  (一)本件原告主張：原告於民國九十年九月十一日晚間九時三十分許，搭乘訴外人
      楊明性所騎乘車牌號碼ＲＫＱ〡五六三號輕機車在新竹市監理站附近由新竹市
      ○○路欲左轉入民族路之途中，適有被告駕駛車牌號碼ＪＧ〡○○六一號自用
      小貨車由新竹市○○路欲往新竹市○○路方向行駛，詎被告甫下自由路天橋時
      ，即疏未注意從後撞擊楊明性所騎乘正在左轉彎之機車，該機車旋向右側倒地
      ，致原告受有右肩峰關節脫位、左足跟骨骨折等傷害，惟因原告不願意在場等
      候，乃在路邊ＯＫ便利商店休息後自行步行回家，始未遇到場處理之警員。嗣
      原告即於九十年九月十二日前往國軍新竹醫院就醫，並接受開放性整骨復位術
      及鋼釘內固定手術、喙突與鎖骨的韌帶及喙突與肩峰的韌帶修補手術治療，醫
      師並囑咐須持續休養六週及門診複查。是原告因上開車禍，計受有下列損害：
      １、醫藥費用：三千五百九十九元、２、復健費用：二萬元、３、無法上班二
      個月之薪資以每月三萬五千元計算共計七萬元、４、精神上的損失二萬六千四
      百零一元，合計十二萬元，爰依侵權行為法律關係請求被告賠償十二萬元。
  (二)被告則以：原告起訴主張被告與第三人所駕駛之車輛發生車禍，造成原告之傷
      害，應負擔損害賠償之責任，惟本案經原告起訴至今，原告對於請求權基礎事
      實，即所謂之第三人到底屬誰，車禍發生時原告是否在場，原告之傷勢與車禍
      之因果關係，皆無法提出任何證據加以說明，是依民事訴訟法第二百七十七條
      之規定當事人主張有利於己之事實者，就其事實有舉證之責任，故原告無法提
      出任何之證據證明其傷勢與被告有關，顯未盡舉證責任。遑論本件車禍之發生
      實係機車駕駛人由新竹市○○路騎乘機車闖越紅燈欲左轉彎至民族路途中，逕
      自騎乘機車闖入被告駕車通行之自由路車道內，旋再撞擊被告之車輛，當時機
      車後座並無載人，其見到機車駕駛人倒地，即速請救護車到場救援，並報警處
      理，嗣其即與機車駕駛人於車禍現場和解，約定各自處理車損，是原告主張被
      告有侵權行為，請求被告賠償原告因車禍所致之損害，顯屬無據等語，資為抗
      辯，並請求１、駁回原告之訴。２、訴訟費用由原告負擔。
三、本院之判斷：
  (一)按訴狀送達後，原告不得將原訴變更或追加他訴，但擴張或減縮應受判決事項
      之聲明者，不在此限，民事訴訟法第二百五十五條第一項第三款定有明文，經
      查本件原告訴之聲明原為「被告應給付原告十五萬元及自起訴狀繕本送達翌日
      起至清償日止，按年息百分之三計算之利息。」，嗣於言詞辯論終結前更改為
      「被告應給付原告十二萬元」，則原告訴之聲明既係減縮應受判決事項之聲明
      ，其訴訟標的仍屬同一，並未變更或追加，且不甚礙被告防禦及訴訟終結，參
      諸前揭規定，應予准許，併予敘明。
  (二)又按當事人主張有利於己之事實者，就其事實有舉證之責任，此為民事訴訟法
      第二百七十七條所明定。次按，侵權行為所發生之損害賠償請求權，以有故意
      或過失不法侵害他人權利之行為為其成立要件，若無不法侵害他人權利之行為
      ，即無賠償之可言。查原告主張其於上開時日搭乘訴外人楊明性所騎乘之機車
      途中，竟遭被告駕駛自用小貨車撞擊，致其受有損害乙節，既為被告所否認，
      則揆之上開規定，原告即應就此有利於己之事實，負舉證責任。惟經本院依原
      告聲請向新竹市警察局第二分局調閱九十年九月十一日二十一時三十五分，在
      新竹市○○路、民族路口交通事故案件資料，可知事故後員警即到場處理，惟
      車禍現場當事人乙○○與楊明性向警方表示願自行和解，且各自處理車損，另
      當事人甲○○當時並未發現在場，事後於九十年九月二十九日十六時二十分自
      行到該分局警備隊車禍處理小組備案，故無法提供相關人之筆錄、現場圖及照
      片，既有新竹市警察局第二分局九十一年七月三日竹市警二分交字第○九一○
      ○一六七五○號函檢附之新竹市警察局交通隊受理交通事故備案報告表、新竹
      市警察局Ａ３類道路交通事故調查報告表各一紙附卷可稽，而觀之原告於九十
      年九月二十九日前往新竹市警察局警備隊備案時所陳述之車禍經過：本人甲○
      ○於右述時間、地點乘坐由楊明性所騎之輕機車ＲＫＱ〡五六三號發生碰撞，
      當事發警方處理時未能在現場尋找到本人，是因救護車欲將本人送醫，本人不
      願意救醫，並於當場於路邊ＯＫ便利商店休息，不久就自行步行回家，往民族
      路直行往民生路方向步行，因本人覺無大礙步行回家，且事後事宜一切交由楊
      明性處理，就自行步行回家，以致於警方無法在現場找尋到我，無法在事故調
      查報告表顯示本人。事後因生活上情形，無法支付醫療費用，欲對方處理本人
      醫藥費用而前來備案等情，則原告如將車禍事後事宜交由楊明性處理，楊明性
      應無僅就自己車損事宜與被告協議各自處理車損，雙方不再事後追究，而置原
      告權益不顧之理，是被告主張當日原告並未在車禍現場，且非因上開車禍受傷
      等語，尚非無據。再經本院依職權向國軍新竹醫院函查原告受傷情形，既據該
      院回覆：原告於九十年九月十二日急診入院，於九十年九月十九日出院，診斷
      病症為右肩峰關節脫位、左足跟骨骨折，並於九十年九月十三日接受開放性
      整骨復位術及鋼釘內固定、喙突與鎖骨的韌帶及喙突與肩峰的韌帶修補手術
      治療之處置，宜續休養六週及門診複查等情，亦有國軍新竹醫院九十一年十二
      月二十七日(九一)濟夏字第一三○五號函一紙為憑，足見原告於九十年九月十
      二日確經醫師診斷受有左跟骨骨折、右肩峰關節脫位等傷害，且於翌日即接受
      手術治療，顯見原告所受之傷害應非輕微，則原告苟於九十年九月十一日因車
      禍受有上開傷害，衡之常情，其是否會不欲由救護車儘速將其送醫治療？是否
      仍會自覺無礙且能步行返家？猶於車禍後翌日始再前往醫院就醫等情，均違常
      理，是原告主張其係因上開車禍受有左足跟骨骨折、右肩峰關節脫位等傷害，
      顯非無疑。參以本院多次傳訊原告主張車禍當日騎乘機車搭載原告之楊明性到
      庭調查無著，是難僅據原告主張被告於上開時日駕駛自小貨車肇事撞擊原告所
      搭乘由楊明性騎乘之機車，致原告受傷乙節，即認被告有於上開時地駕駛上開
      自小貨車撞擊原告受傷。從而，原告既未就其主張確因被告於上開時日駕駛自
      小貨車肇事致其受傷乙節，舉證以實其說，揆之上開規定，即難認被告有不法
      侵害原告身體及健康之行為，而須對原告負賠償責任。
  (三)綜上所述，本件原告主張被告應負責賠償原告所受之損害十二萬元，核屬無據
      ，應予駁回。
  (四)原告受敗訴判決，其假執行之聲請即失所依據，應併予駁回。
據上論結，本件原告之訴為無理由，依民事訴訟法第四百三十六條第二項、第七十八
條，判決如主文。
中      華      民      國    九十二     年     七       月      九     日
                                  臺灣新竹地方法院新竹簡易庭
~B法      官  王佳惠
右為正本係照原本作成。
如對本判決上訴，須於判決送達後廿日內向本院提出上訴狀。
~B法院書記官  林淑瑜
中      華      民      國    九十      年      七      月       十     日


司法院資訊處製作；財團法人民間司法改革基金會備份。
